---
title: "conerotor"
author: "涌井孝治"
date: "2019年10月2日"
output: html_document
---

# コーンプレートローターの互換性検証
## 互換性検証用試料の選定
###既存絵具の粘度範囲
```{r setup}
library("RODBC")
library(tidyverse)
ch<-odbcConnect("wakui")
p <- sqlQuery(ch, "select * from pcode")
#ペンチングゼリー、クイックベース、HGC/HAUを除去
t <- sqlQuery(ch, paste("select n.pcode, day, e10d, e1000d",
                        "from newvis n inner join pcode p",
                        "on n.pcode = p.pcode where",
                        "obsolete = 0 and series <> 'YUJ'",
                        "and n.pcode not in (536051, 536060, 536300, 546206, 554314, 504601, 504602, 504603, 504604, 504605, 504606, 504607, 544002, 559501, 504069)"))
names(t)<-c("pcode", "day", "e10d", "e1000d")
s <- t %>% group_by(pcode) %>% summarise(e10 = mean(e10d, na.rm=T), e1000 = mean(e1000d, na.rm=T))
s %>% inner_join(p) %>% ggplot() + geom_point(aes(x=e10, y=e1000, color=series))

```
低速と高速には概ね相関がある。最も粘度が高いのはホワイトグループ。ここから低速最大と高速最大の色を選定すると、EOC TW(次点HOC SW)とHOC CeW(次点EOC TW)になる。

低速最小はRapid Medium。次いでHVCが続き、レギュラーの最小はHOC Sv(次点HOC QphY)
高速最小はHVC IBk。

極端に低粘のRapid Medium以外の製品について、e10dを5段階に分け、各範囲での
e1000dの最大最小を求める
###最大値の検索結果
```{r}
r <- s %>% filter(pcode != 504010 & pcode != 504200) %>% mutate(bine10 = cut(e10, 5))
r %>% group_by(bine10) %>% filter(e1000 == max(e1000)) %>% arrange(bine10) %>% 
  inner_join(p) %>% select(-5)
```
###最小値の検索結果
```{r}
r %>% group_by(bine10) %>% filter(e1000 <= min(e1000) + 0.5) %>% arrange(bine10) %>% 
  inner_join(p) %>% select(-5)
```


###検索結果サマリ
max
500660	60.6250	2.950000	(35.5,65]	HOC	Polyazo Yellow(H-1)
8H 57 2.9 OK
505052	83.6000	4.330000	(65,94.4]	HVC	MINERAL VIOLET(H-2)
YG 83 4.25 OK
500451	121.1018	4.632212	(94.4,124]	HOC	PERMANENT ORANGE(H-3)
5J 115 3.9
509161	144.6585	5.146463	(124,153]	DUO	TITANIUM WHITE(H-4)
ZJ1 127 5.46
524818	182.5769	5.782692	(153,183]	EOC	TITANIUM WHITE
5J 164 5.25

min
505071	40.61667	1.248333	(35.5,65]	HVC	IVORY BLACK(H-5)
7H 51.1 1.46 OK
500640	69.38333	1.973333	(65,94.4]	HOC	Bismuth Yellow(H-6)
5J 74 2.11 OK
501590	98.50000	2.317500	(94.4,124]	HOC	Transparent Gold Oxide
8H 122 2.0 NG
500460	112.42898	2.490725	(94.4,124]	HOC	GREENISH YELLOW(H-7)
6J 99.2 2.7 OK
501240	127.75000	3.377500	(124,153]	HOC	Co Turquoise Deep
3W 122 4.02 NG
501026	124.73750	3.587566	(124,153]	HOC	CO BLUE (HUE)(H-8)
4J 140 3.23 OK
504020	153.39076	4.595126	(153,183]	HOC	ZINC WHITE SF
XJ2 192 5.39

(153,183]
520630		POP  PERM WHITE EX	6J	221	6.85
524818		EOC  TITANIUM WHITE	5J	164	5.25
504214		HOC  PERM WHITE EX	YJ	190	6.81
504206		HOC  PERM WHITE SF	XJ2	206	6.87
504062		HOC  SILVER WHITE	XJ4	206	6.38


候補としてはSW / HOC TW / PWExだが、e1000はばらつきが大きくどれでも大差ない
低粘のレンジと異なり、(153,183]ではe1000の差がほとんど無いので、サンプルは1つだけにする。最新ロットの測定値は以下の通り

SW  YJ1 177 6.27
SW  XJ1	178	6.16
SW  9J1 182 6.46

TW  XJ1	148	5.61*(H-10w))
TW  9J 148 6.08

PWSf  XJ1 196 6.26
PWSf  8J1 199 6.71*(H-9)

PWEx  YJ	190	6.81
PWEx  XJ1 197 5.72



## 測定プロファイルの決定
検討事項
現行の測定方法との互換性を検証するためには剪断速度10/sと1000/sが必須だが、それ以外の
速度は必要か?

また各速度の持続時間は何秒にするべきか?→過去の測定データから各色の経過時間-粘度の
挙動を調査する

低速の持続時間が現行測定方法より長い場合、そこから高速に移行した後の測定値が
現行測定方法から乖離していないか検証する→cone.logの測定結果では各色とも大きな乖離は
見られない

低速の測定値の方が重要

cone.log
測定スキームは10(1/sec)-30sec, 1000(1/sec)-30sec
測定試料は:
HOC CL#4J * 3
HOC SW#2J * 2
HOC BS#5J * 3

各色の粘度推移傾向と速度切り替え後3秒以降/30秒の粘度比
CL#4J 低速1.10 高速0.96
SW#2J 低速1.03 高速1.29
BS#5J 低速0.91 高速1.12

##RST-CPSによる測定データのインポート

