---
title: "水系粘度解析"
output: html_notebook
---

Rによる粘度データの解析

○解析の手順
品質管理dbの"粘度データ"テーブルからデータ取得
```{r}
library("RODBC")
ch<-odbcConnect("qc")
t <- getVisData()
names(t)<-c("day", "pcode", "lot", "dl", "dh", "wl", "wh", "al", "ah")
hiravisiv<-sqlQuery(ch, "select * from hiravisiv")
names(hiravisiv)[6]<-"day"
t<-merge(hiravisiv, t, all.y=T)

```

1.まずDBのサニティチェックを実施し、おかしな粘度値は修正しておく

boxplotを使ったサニティチェック。外れ値を抽出している。チェックしたい列ごとに書き換えて実行する
```{r}
san<-tapply(t$ah, t$pcode, FUN=function(x){out <- boxplot(x, plot=F)$out; out/mean(x, na.rm=T)})
cpy(unlist(san))
```
そのままでは修正すべきtypoや換算ミスが外れ値に埋もれて見えてこないので、平均で割っている。結果をExcelでソートして確認する

粘度規格は同じ製造コードで2件(HAC, HAU)入っているものがあるので注意が必要
粘度規格表をそのままコピペしてから、重複行を除去する。だが日本語を含むデータをRStudioで
pstしようとするとエラーになることがあった。その場合pstは裸のRで行わなければならない。
```{r}
spec <- pst()
spec<-unique(spec[,-2:-3])
names(spec) <- c("pcode","db","dt","wb","wt","ab","at")
```

全データにpci()を適用する。最低3ロット必要。ものによって異常な結果になるので、ここでは4ロット以上としている。dh==NAのデータがあるので、それを削除してから処理する。
```{r}
t.org <- t
t <- ss(t, !is.na(dh),)
tgt <- as.numeric(unlist(dimnames(table(t$pcode)[table(t$pcode)>3])))
pcires <- sapply(tgt, pci, verbose=F)
dfpcires <- data.frame(t(pcires))
names(dfpcires) <- c("pcode","pci","new.db","new.dt")
t <- t.org
```
現行規格がNAの場合はpciもNAになる。また規格が0-0になっているものがあり、その場合pciも0になる。

工程能力指数の度数分布
```{r}
hist(dfpcires$pci, br=500, xlim=c(0,5), main="", xlab="工程能力指数")
```


```{r}
nospec <- merge(spec, dfpcires)
```

粘測を省くために、チクソの変動を評価する
```{r}
ti <- within(t, {td <- dl/dh; tw <- wl/wh; ta <- al/ah; tdw <- tw/td; tda <- ta/td})
tihwc <- ss(merge(pcode, ti), series=="HWC", c(pcode, series, name, td, tw, ta, tdw, tda))
sdtdw <- tapply(ti$tdw, ti$pcode, function(x) sd(x, na.rm=T)/mean(x, na.rm=T))
sdtdwhwc <- tapply(tihwc$tdw, tihwc$pcode, function(x) sd(x, na.rm=T)/mean(x, na.rm=T))
sdtdahwc <- tapply(tihwc$tda, tihwc$pcode, function(x) sd(x, na.rm=T)/mean(x, na.rm=T))
tihgc <- ss(merge(pcode, ti), series=="HGC", c(pcode, series, name, td, tw, ta, tdw, tda))
sdtdwhgc <- tapply(tihgc$tdw, tihgc$pcode, function(x) sd(x, na.rm=T)/mean(x, na.rm=T))
sdtdahgc <- tapply(tihgc$tda, tihgc$pcode, function(x) sd(x, na.rm=T)/mean(x, na.rm=T))
```

各変動係数のプロット
```{r}
hist(sdtdwhwc, br=100, xlab="HWC 1週間チクソ/1日チクソの変動係数", main="")
hist(sdtdahwc, br=100, xlab="HWC 促進チクソ/1日チクソの変動係数", main="")
hist(sdtdwhgc, br=100, xlab="HGC 1週間チクソ/1日チクソの変動係数", main="")
hist(sdtdahgc, br=100, xlab="HGC 促進チクソ/1日チクソの変動係数", main="")
```

HWCの1dと1wのチクソ比のばらつきの最大のものについて、チクソ比の信頼区間を求める
```{r}
which(sdtdwhwc == max(sdtdwhwc, na.rm=T))
t.test(ss(ti, pcode==530388, tdw))
which(sdtdwhgc == max(sdtdwhgc, na.rm=T))
t.test(ss(ti, pcode==535487, tdw))
which(sdtdahwc == max(sdtdahwc, na.rm=T))
t.test(ss(ti, pcode==530601, tda))
which(sdtdahgc == max(sdtdahgc, na.rm=T))
t.test(ss(ti, pcode==535487, tda))
```

#変更点
#日付を数値型から日付型に変更する
#予測を現在時点でなく、データの最新時点で実施する


sdtdw[!is.na(sdtdw) & sdtdw > 1]
