---
title: "水系粘度解析"
output: html_notebook
---

Rによる粘度データの解析

○解析の手順
品質管理dbの"粘度データ"テーブルからデータ取得
```{r}
getVisData()
names(t)<-c("day", "pcode", "lot", "dl", "dh", "wl", "wh", "al", "ah")
hiravisiv<-sqlQuery(ch, "select * from hiravisiv")
names(hiravisiv)[6]<-"day"
t<-merge(hiravisiv, t, all.y=T)

```

1.まずDBのサニティチェックを実施し、おかしな粘度値は修正しておく

boxplotを使ったサニティチェック。外れ値を抽出している。チェックしたい列ごとに書き換えて実行する
```{r}
san<-tapply(t$ah, t$pcode, FUN=function(x){out <- boxplot(x, plot=F)$out; out/mean(x, na.rm=T)})
cpy(unlist(san))
```
そのままでは修正すべきtypoや換算ミスが外れ値に埋もれて見えてこないので、平均で割っている。結果をExcelでソートして確認する

粘度規格は同じ製造コードで2件(HAC, HAU)入っているものがあるので注意が必要
粘度規格表をそのままコピペしてから、重複行を除去する。だが日本語を含むデータをRStudioで
pstしようとするとエラーになることがあった。その場合pstは裸のRで行わなければならない。
```{r}
spec <- pst()
spec<-unique(spec[,-2:-3])
names(spec) <- c("pcode","db","dt","wb","wt","ab","at")
```

全データにpci()を適用する。最低3ロット必要
```{r}
tgt <- as.numeric(unlist(dimnames(table(t$pcode)[table(t$pcode)>4])))
pcires <- sapply(tgt, pci, verbose=F)
```

#変更点
#日付を数値型から日付型に変更する
#予測を現在時点でなく、データの最新時点で実施する


